臺灣臺南地方法院刑事判決
                                   109年度交易字第889號
公  訴  人  臺灣臺南地方檢察署檢察官
被      告  林正利


上列被告因公共危險案件，經檢察官提起公訴（109年度偵字第1
7859號），被告於本院準備程序進行中，就被訴事實為有罪之陳
述，經本院裁定進行簡式審判程序，判決如下：
    主  文
林正利犯駕駛動力交通工具而吐氣所含酒精濃度達每公升零點二
五毫克以上之罪，累犯，處有期徒刑捌月，併科罰金新臺幣參萬
元，罰金如易服勞役，以新臺幣壹仟元折算壹日。
   事實及理由
一、本件被告林正利所犯為死刑、無期徒刑、最輕本刑為3年以
    上有期徒刑以外之罪，其於準備程序進行中，就被訴事實為
    有罪之陳述，經告知簡式審判程序之旨，並聽取公訴人、被
    告之意見後，由本院依刑事訴訟法第273條之1第1項規定，
    裁定改進行簡式審判程序。又依同法第273之2之規定，本件
    簡式審判程序之證據調查，不受同法第159條第1項、第161
    條之2、第161條之3、第163條之1及第164條至第170條規定
    之限制，合先敘明。
二、本件犯罪事實及證據，除起訴書所載前科記錄補充為：「被
    告前於106年間因公共危險案件，經本院以106年度交易字第
    180號判決判處有期徒刑6月，併科新臺幣6萬元確定，有期
    徒刑部分於107年3月11日執行完畢」；證據部分補充：「被
    告於本院準備程序及審理時所為自白」外，餘均引用檢察官
    起訴書之記載（如附件）。
三、論罪科刑：
㈠、核被告所為，係犯刑法第185條之3第1項第1款駕駛動力交通
    工具而吐氣所含酒精濃度達每公升0.25毫克以上之罪。查被
    告有上揭前科紀錄，有臺灣高等法院被告前案紀錄表1份在
    卷足佐，被告理應產生警惕作用，返回社會後能因此自我要
    求，然而被告卻於前述有期徒刑易科罰金執行完畢後5年內
    ，故意再犯本件有期徒刑以上之罪，為累犯，而被告所犯本
    件公共危險罪與前案之罪質相同，足見前案之徒刑執行無成
    效，其對於刑罰之反應力顯然薄弱，可非難性較一般偶發犯
    罪之人為高，有再延長其矯正期間，以助其重返社會之必要
    ，爰依司法院大法官釋字第775號解釋意旨及刑法第47條第1
    項之規定加重其刑。
㈡、爰審酌被告除前揭科刑紀錄外，另於：⑴90年間因相同案件，
    經本院以90年度營交簡字第185號判決判處拘役30日確定；⑵
    102年間因相同案件，經本院分別以102年度交簡字第3238號
    、102年度交簡字第3957號判決各判處有期徒刑3月、4月確
    定；⑶104年間因相同案件，經本院以104年度審交簡字第98
    號判決判處有期徒刑5月確定；⑷109年間因相同案件，經臺
    灣臺南地方檢察署檢察官以109年度營偵字第528號為緩起訴
    處分（緩起訴期間自109年4月30日至110年10月29日），其
    既歷經前述6次之科刑教訓，應知悉酒後不能駕駛動力交通
    工具及酒醉駕車之危險性，詎被告竟不知悔改，再度於酒後
    駕駛車輛上路，顯見其除漠視自己安危，尤枉顧法律禁止規
    範與公眾道路通行之安全，對交通往來顯已造成高度危險，
    是被告所為自應受有相當程度之刑事非難，始可達其效，惟
    念及被告犯後坦承犯行，態度尚可，本件幸未肇事致人受傷
    ，兼衡其酒測值高達每公升1.19毫克，暨高職畢業之智識程
    度及生活狀況等一切情狀，量處如主文所示之刑，並諭知罰
    金如易服勞役之折算標準，以示懲儆。
據上論斷，應依刑事訴訟法第273條之1第1項、第299條第1項前
段、第310條之2、第454條第2項，刑法第185條之3第1項第1款、
第47條第1項、第42條第3項前段，刑法施行法第1條之1第1項，
判決如主文。
本案經檢察官黃信勇提起公訴，檢察官羅瑞昌到庭執行職務。
中　　華　　民　　國　 109　　年　　11　　月　　10　　日
                  刑事第三庭  法　官  陳本良
以上正本證明與原本無異。
如不服本判決應於收受本判決後20日內向本院提出上訴書狀，並
應敘述具體理由。其未敘述上訴理由者，應於上訴期間屆滿後20
日內向本院補提理由書狀（均須按他造當事人之人數附繕本）「
切勿逕送上級法院」。 
　　　　　　　　　　　　　　　書記官　吳幸芳　　　
中　　華　　民　　國　　109 　年　　11　　月　　10　　日
附錄本案論罪科刑法條
中華民國刑法第185條之3
駕駛動力交通工具而有下列情形之一者，處 2 年以下有期徒刑
，得併科 20 萬元以下罰金：
一、吐氣所含酒精濃度達每公升零點二五毫克或血液中酒精濃度
    達百分之零點零五以上。
二、有前款以外之其他情事足認服用酒類或其他相類之物，致不
    能安全駕駛。
三、服用毒品、麻醉藥品或其他相類之物，致不能安全駕駛。
因而致人於死者，處 3 年以上 10 年以下有期徒刑；致重傷者
，處 1 年以上 7 年以下有期徒刑。
曾犯本條或陸海空軍刑法第 54 條之罪，經有罪判決確定或經緩
起訴處分確定，於五年內再犯第 1 項之罪因而致人於死者，處
無期徒刑或 5 年以上有期徒刑；致重傷者，處 3 年以上 10 年
以下有期徒刑。
（附件）
臺灣臺南地方檢察署檢察官起訴書
                                    109年度偵字第17859號
　　被　　　告　林正利　男　47歲（民國00年0月0日生）
　　　　　　　　　　　　住○○市○○區○○街000號
　　　　　　　　　　　　國民身分證統一編號：Z000000000號
上列被告因公共危險案件，已經偵查終結，認應提起公訴，茲將
犯罪事實及證據並所犯法條分敘如下：
　　　　犯罪事實
一、林正利前有多次酒駕前科，近期於民國106年間因酒後駕車
    之公共危險案件，經法院判處有期徒刑6月確定，入監服刑
    後，於107年3月11日執行完畢出監。詎仍不知悛悔，自109
    年9月16日17時30分許起至20時30分許止，在友人位於臺南
    市柳營區龜仔港之住處飲用啤酒後，隨即駕駛車號00-0000
    號自小客車，自上開地點出發欲返家而行駛於市區道路，嗣
    其行經臺南市六甲區忠孝街146巷口時，因違規闖紅燈而為
    警欄查，員警發現林正利滿身酒氣，且所駕自小客車引擎蓋
    有撞擊痕跡，乃於同日21時4分對其施以酒精測試，並測得
    林正利吐氣之酒精濃度高達每公升1.19毫克。
二、案經臺南市政府警察局麻豆分局移送偵辦。
　　　　證據並所犯法條
一、上揭酒後駕車之事實，業據被告林正利迭於警詢時及偵查中
    均坦承不諱，並有臺南市政府警察局麻豆分局道路交通事故
    當事人酒精測定紀錄表暨其上之被告酒精濃度檢測單、呼氣
    酒精測試器檢定合格證書及臺南市政府警察局舉發違反道路
    交通管理事件通知單各1份在卷可稽，事證明確，被告犯嫌
    堪予認定。
二、核被告林正利所為，係犯刑法第185條之3第1項第1款之公共
    危險罪嫌。又被告前有如犯罪事實欄所載之前科，有本署刑
    案資料查註紀錄表在卷可參，其於有期徒刑執行完畢後，5
    年內故意再犯本件有期徒刑以上之罪，為累犯，請依刑法第
    47條第1項規定，加重其刑。末請審酌被告前有多次酒駕前
    科，有本署刑案資料查註紀錄表1份存卷可參，竟不思警惕
    再犯本案，且其吐氣酒精濃度高達每公升1.19毫克，已幾近
    泥醉程度，另被告於警詢時復自承其駕車經員警欄查前尚在
    不詳地點自撞柱子等語，顯見被告無視酒駕禁止規定及漠視
    用路人安全之輕忽態度等一切情狀，請從重量刑以示懲儆。
三、依刑事訴訟法第251條第1項提起公訴。
　　此 　致
臺灣臺南地方法院
中　　華　　民　　國　 109　　年　　9 　　月　　25　　日
                              檢察官 黃 信 勇
本件證明與原本無異
中　　華　　民　　國　 109　　年　　10　　月　　6 　　日
                              書記官 鄭 夙 君